Inventaris van het archief van dr. J.W. Beyen [levensjaren 1897-1976] over de periode 1904-2008
Nationaal Archief, Den Haag
- Openbaar leven, B.
  - Minister van Buitenlandse Zaken (1952-1956), B.3
    - Lezingen, B.3.2
      - In het jaar 1955, B.3.2.4
        - 'Great Britain and European economic cooperation', redevoering voor de Foreign Press Association te Londen, fotokopie., 1955, 2 november; 242; 1 stuk
        - Redevoering bij de begrafenis van jhr. dr. J. Loudon, oud-minister van Buitenlandse Zaken, doorslag, met Franse vertaling, fotokopie., 1955, 16 november; 243; 2 stukken
        - Uittreksel uit R. Hakluyt, Principal Voyages of the English Nation, over een handelsverdrag van Edward IV tussen Engeland en de Nederlanden, doorslag., [z.d.]; 244; 1 stuk
          Aangetroffen in de ordner redevoeringen 1955.
      - In het jaar 1956, B.3.2.5
        Zie ook inv. nrs. 10 en 189.
        - 'Le problème de l'Europe', redevoering voor het Institut des Hautes Études de Défense Nationale te Parijs, fotokopie., 1956, 21 februari; 245; 1 stuk
        - Redevoering bij het regeringsdiner ter gelegenheid van het bezoek van Heinrich von Brentano, minister van Buitenlandse Zaken van de Bondsrepubliek Duitsland, doorslag en fotokopie., 1956, 8 maart; 246; 2 stukken
        - Aantekeningen voor een redevoering over Europese samenwerking na de conferentie van Messina, tijdens een Rotary Lunch in Amsterdam., 1956, 13 maart; 247; 1 stuk
        - 'Le progrès vers une nouvelle Europe vu par un hollandais' redevoering in het Instituto per gli Studi di Politica Internazionale, fotokopie., 1956, 5 april; 248; 1 stuk
        - Aantekeningen voor een redevoering in het Canadian Defence College, met doorslag., 1956, 25 april; 249; 2 stukken
        - Redevoering bij het diner ter gelegenheid van het vijftigjarig bestaan van de Union des Consuls te Rotterdam, met fotokopie., 1956, 26 april; 250; 2 stukken
        - Redevoering bij het regeringsdiner voor minister Martino van Italië., 1956, 8 mei; 251; 1 stuk
        - 'Is een economisch offensief voor de NATO mogelijk?', redevoering gehouden in de Grote Club te Amsterdam, doorslag., 1956, 15 mei; 252; 1 stuk
        - Tekst van een bijdrage over Gene Black, executive director van de Wereldbank, bestemd als basis voor een artikel in Time Life International, doorslag, met begeleidend memorandum., 1956, 15 mei; 253; 2 stukken
        - Tafelrede over internationaal politiek overleg, voor het Contactcentrum op Voorlichtingsgebied te Tilburg, fotokopie., 1956, 12 juni; 254; 1 stuk
    - Documentatie, B.3.3
      - Krantenknipsels over het optreden van Beyen als minister., 1952-1956; 255-260; 6 omslagen
        - 1952, 255
        - 1953, Nederlandse kranten, 256
        - 1953, Duitse kranten over het driedaags bezoek van Beyen aan Bonn in november, 257
        - 1954, 258
        - 1955, 259
        - 1956, 22 en 23 oktober over Beyen en de Hofmans-affaire, 260
      - Artikel over Beyen in de Wereldkroniek., 1953, februari; 261; 1 stuk
      - Afbeelding van Beyen op bezoek in Italië, op de achterkant van het tijdschrift Orrizonti., 1953, maart; 262; 1 stuk
      - Korte biografieën van Beyen en Luns in Archives Diplomatiques et Consulaires., 1953, mei; 263; 1 stuk
      - Foto's van Beyen, voornamelijk als minister., 1952-1956 en z.d.; 301-303; 3 omslagen
        - Portretfoto's., 301; 5 stukken
          Bevat twee eerdere en één later portret.
        - Beyen met echtgenote., 302; 3 stukken
        - Persfoto's., 303; 28 stukken
          Bevat foto's:
          - - van het diner ter gelegenheid van het staatsbezoek van de koning van Denemarken, april 1954
            (de echtgenote van Beyen is afgebeeld, hij zelf ontbreekt op de foto).
          - - met Konrad Adenauer, bondskanselier, en Walter Hallstein, minister van Buitenlandse Zaken van West-Duitsland, mei 1955.
          - - met de Britse premier Anthony Eden, de Franse premier Pierre Mendès France en de West-Duitse bondskanselier Konrad Adenauer bij een negen mogendhedenconferentie, 3 oktober 1954.
          - - met de Franse oud-premier Joseph Laniel bij een receptie ter gelegenheid van de toelating van West-Duitsland tot de NAVO, 9 mei 1955.
          - - en van niet nader geïdentificeerde gelegenheden.
  - Latere werkzaamheden (1956-1976), B.4
    Na het einde van zijn ministerschap was Beyen Regeringscommissaris voor Duitse Aangelegenheden (1957-1958) en daarna ambassadeur in Frankrijk (1958-1963). Na zijn pensionering als ambassadeur was hij onder meer president-commissaris bij de Rotterdamsche Bank / AMRO-Bank. Incidenteel trad hij op als financieel-economisch expert, bijvoorbeeld bij een onderzoeksmissie van de Wereldbank in Marokko. Tot het eind van zijn leven bleef hij actief als spreker en auteur, voornamelijk over onderwerpen betreffende de Europese samenwerking.
    - Diplomaat en bankier (1957-1968), B.4.1
      - Stukken betreffende de werkzaamheden van Beyen als Regeringscommissaris voor Duitse Aangelegenheden., 1957-1958; 264-266; 1 omslag en 3 stukken
        - Koninklijk Besluit van 15 maart 1957, nr. 2, waarbij Beyen werd benoemd tot Regeringscommissaris voor Duitse Aangelegenheden, afschrift; met begeleidend schrijven. 1957, 264; 2 stukken
        - Stukken betreffende de rechtspositie van Beyen en het begin van de onderhandelingen met de Duitse onderhandelingsleider prof. E. Kaufmann in jachtslot St. Hubertus op de Hoge Veluwe. 1957, april, 265; 1 omslag
        - Koninklijk Besluit van 28 april 1958, nr. 34, waarbij aan Beyen met ingang van 30 januari 1958 eervol ontslag wordt verleend als Regeringscommissaris voor Duitse Aangelegenheden, afschrift. 1958, 266; 1 stuk
      - Stukken betreffende de werkzaamheden van Beyen als Nederlands ambassadeur in Frankrijk., 1958-1963; 304-305, 267-270; 19 stukken
        - Foto gemaakt bij een ontvangst door de president van Frankrijk. 1958, 10 januari, 304; 1 stuk
        - Persfoto's gemaakt bij Beyens bezoek aan de 34e Foire internationale de Marseilles. 1958, 305; 13 stukken
        - Artikelen in Franse kranten over het bezoek aan de 34e jaarmarkt van Marseille. 1958, 267; 2 stukken
        - Interview met de ambassadeur, afschrift (doorslag). ca. 1960, 268; 1 stuk
        - Interview met Beyen in Vrij Nederland door Bibeb. 1961, 269; 1 stuk
        - Koninklijk Besluit van 9 mei 1963, nr. 51, waarbij aan Beyen met ingang van 1 juli 1963 eervol ontslag wordt verleend uit de Buitenlandse Dienst, afschrift. 1963, 270; 1 stuk
      - Stukken betreffende overige werkzaamheden van Beyen., 1957-1967; 271-274; 1 omslag, 4 stukken en 1 band
        - Correspondentie met graaf De Coudenhove-Kalergi te Bazel, voorzitter van de Union Paneuropéenne over bijeenkomsten van de Union, deels doorslagen. 1957-1962, 271; 1 omslag
        - Memorandum van 3 september 1963 inzake de organisatie van Wm. H. Muller & Co. NV, afschrift (stencil), met artikelen over het verzekeringswezen verschenen in Economisch-Statistische Berichten van 9 februari 1966 en De Verzekeringsbode van 14 februari 1966. 1963-1966, 272; 3 stukken
          Beyen was voorzitter van de Raad van Commissarissen van Wm. H. Müller & Co.
        - The economic development of Morocco. Report of a mission organized by the International Bank for Reconstruction and Development (Baltimore 1966)., 273; 1 band
          Beyen was in de jaren 1964-1965 chef de mission van deze economische onderzoekscommissie.
        - Krantenartikel over Beyen bij gelegenheid van het veertigjarig bestaan van de Orde van de Nederlandse Leeuw. 1967, 274; 1 stuk
    - Spreker en auteur (1956-1970), B.4.2
      - Ingekomen brieven en afschriften (doorslagen) van uitgegane brieven over publicaties., 1961-1965; 275-280; 1 omslag en 7 stukken
        - Van Beyen aan uitgeverij Macmillan over een nieuw boek, doorslagen, met bijlagen. 1961-1962, 275; 1 omslag
        - Van M. van Aken, algemeen secretaris van de Europese beweging met verzoek om een bijdrage voor de periodiek Nieuw Europa, met antwoordbrief. 1962, 276; 2 stukken
          Zie inv. nr. 294.
        - Van Beyen aan Nora Beloff over haar boek The general says no, met reactie. 1963, 277; 2 stukken
        - Van Beyen aan uitgeverij Samson te Alphen aan den Rijn over de uitgave van een selectie van zijn redevoeringen over Europa, doorslag. 1966, 278; 1 stuk
        - Van C.F. Cobbold, met een reactie op een artikel., 279; 1 stuk
        - Van Beyen aan J.L. Heldring naar aanleiding van diens recensie in de NRC van Beyens autobiografie Het spel en de knikkers. 1969, 280; 1 stuk
          De originele brief is afkomstig uit de collectie J.L. Heldring en in 1998 gestuurd aan Beyens zoon K.H. Beyen.
      - Recensie van Beyens tweede autobiografie De zin van het nutteloze in het Utrechts Nieuwsblad., 1970; 281; 1 stuk
      - Teksten van toespraken, deels met bijbehorende stukken., 1957-1963; 282-288; 1 omslag en 11 stukken
        - Ein Ueberblick ueber die Entwicklung der Europaeischen Integration (Rome 1957), Duitse vertaling van de tekst van de voordracht op het congres van de Mouvement Européen te Rome, gedrukt; met correspondentie over de bijdrage. 1957, juni, 282; 1 omslag
        - 'La diplomatie moderne', redevoering voor de Académie diplomatique internationale te Parijs, met handgeschreven correcties; met uitnodigingskaart. 1958, 20 juni, 283; 2 stukken
        - 'L'interference de l'economie et la politique', aantekeningen voor een redevoering voor de Société Royale d'Economie Politique te Brussel, met programma. 1959, 26 mei, 284; 2 stukken
        - 'Cooperation entre états souverains européens', redevoering gehouden te Bordeaux, met doorslag op transparant. 1959, 19 juni, 285; 2 stukken
        - 'Les communautés des six pays européens', redevoering te Lyon, doorslag. 1959, 9 oktober, 286; 1 stuk
        - Redevoeringen uitgesproken tijdens het studium generale van de Nederlandse Economische Hogeschool te Rotterdam, met doorslagen. 1960, 18 oktober en 29 november, 287; 4 stukken
        - Redevoering bij de opening van de Hague Conference on European Assemblies, met 'Further communication' van de directeur, fotokopie. z.d. (ca. 1960), 288; 2 stukken
      - Teksten van toespraken of artikelen, waarvan geen nadere gegevens bekend zijn., z.d.; 289; 8 stukken
        - - 'Het gebrek aan steun' over de houding van Nederland tegenover voorstellen van Frankrijk met betrekking tot Engeland, doorslag.
        - - 'Wanted - a political authority for the West' (Kenneth Lindsay), doorslag.
        - -'Tien jaren Europese economische samenwerking', doorslag.
        - -'Projected study of Euro-Atlantic political structure', fotokopie.
        - -'Schematisch summier overzicht van de Europese samenwerking na de oorlog', stencil.
        - - Blz. 7 t/m 9 van een Engelstalige tekst over de rol van een ambassadeur.
        - -'Rome en Holland zijn dicht bij elkaar', typescript.
        - -'Nederland en Italië', afschrift.
      - Teksten van artikelen, deels met bewijsexemplaren en bijbehorende correspondentie., 1961-1966; 290-296; 15 stukken
        - 'Schets van de ontwikkeling van de Europese integratie' in: Tien jaren 1947-1957. Uitgave ter gelegenheid van het 10-jarig bestaan van de B.E.F. Beweging van Europese Federalisten. 1957, 290; 1 stuk
        - 'Three years after the signing of the treaty of Rome', in: RB Review nr. 1, p. 8-24, met doorslag van concept. 1960, juli, 291; 2 stukken
        - Reactie op een artikel van Herbert Luthy, verschenen in het blad Preuves van januari 1960, met concepten. 1961, 292; 3 stukken
        - Artikel voor het maandblad Revue Parlementaire over de Franse voorstellen voor Europa, concepten, met begeleidende brief. 1961, 293; 3 stukken
        - '1e Lustrum verdragen van Rome' in: Nieuw Europa. Maandblad van de Europese Beweging 15 (1962) nr. 2/3, p. 19-20, met concept. 1962, 294; 2 stukken
        - 'United Europe: federal or supernational' in: Internationale Spectator 19 (1965) nr. 7 p. 458-471; in tweevoud. 1965, 295; 2 stukken
        - 'The Messina Road' in: Common Market 6 (1966) nr. 9/10 p. 167-170; met exemplaar van een speciale aflevering van Common Market 3 [1963], waarin artikelen zonder auteursnaam., 296; 2 stukken
      - 'Gateway to the European common market' (Den Haag 1963), brochure uitgegeven door Pierson, Heldring en Pierson., 297; 1 stuk
        Geen auteur vermeld; als relatiegeschenk gebruikt door Beyen.
      - H.J.M. Aben (red.), Europa onderweg. Ooggetuigen brengen verslag uit ('s-Gravenhage)., 1967; 298; 1 band
        Beyen werkte mee aan het hoofdstuk 'Plannen en werkelijkheid' van H.J.M. Aben, p. 17-26.
      - Het spel en de knikkers, Een kroniek van vijftig jaren (Rotterdam 1968), autobiografie van Beyen., 299; 1 band
  - Documentatie, B.5
    - Korte biografie en portret van Beyen in: Dit is onze geschiedenis. 50 jaar Europees avontuur [2008]., 300; 1 band